【裁判字號】    99,訴,98
【裁判日期】    990720
【裁判案由】    強盜等
【裁判全文】
臺灣雲林地方法院刑事判決                99年度訴字第98號
公  訴  人  臺灣雲林地方法院檢察署檢察官
被      告  丙○○
指定辯護人  本院公設辯護人  丁○○
上列被告因強盜等案件，經檢察官提起公訴（99年度偵字第670
號），本院判決如下：
    主  文
丙○○犯恐嚇取財未遂罪，累犯，處有期徒刑捌月；又犯搶奪未
遂罪，累犯，處有期徒刑捌月；又犯搶奪罪，累犯，處有期徒刑
拾月。應執行有期徒刑壹年拾月。
    事  實
一、丙○○前因竊盜、偽造文書案件，經本院虎尾簡易庭以97年
    度虎簡字第24號判決判處有期徒刑4 月、3 月，應執行有期
    徒刑6 月確定；又因詐欺案件，經本院以97年度虎簡字第29
    3 號判決判處有期徒刑3 月確定，經接續執行，於民國98年
    4 月23日執行完畢（構成累犯）。詎其不知悛悔，因缺錢花
    用，竟分別為下列恐嚇取財、搶奪行為：
  (一)丙○○意圖為自己不法之所有，於99年1 月13日晚間8 時許
    ，持其在雲林縣褒忠鄉（起訴書誤載為虎尾鎮褒忠鄉○○○
    路某五金行所購買之西瓜刀1 把（未扣案），騎乘向友人洪
    雅琪借用之車牌號碼3HZ-315 號（起訴書誤載為3HZ-375 號
    ）重型機車（車牌已事先拆卸），行經雲林縣土庫鎮○○路
    某處（土庫鎮往元長鄉鹿寮村方向）時，見戊○○獨自騎乘
    機車行經該處，認有機可乘，竟亮出上開西瓜刀1 把駛近戊○○，開口恫嚇戊○○立即停車，欲脅迫戊○○交出財物，
    戊○○見狀心生畏懼，旋加速騎乘機車逃離現場，丙○○始
    未能得逞。
  (二)丙○○因上開恐嚇取財未得逞，另意圖為自己不法之所有，
    於同年月日晚間10時10分許，騎乘車牌號碼3HZ-315 號重型
    機車行經雲林縣虎尾鎮○○路與長春路之交岔路口（虎尾科
    技大學體育場附近）時，見甲○○騎乘機車行經該處，並將
    皮包1 只背於左肩，認有機可乘，竟騎車自甲○○左後側駛
    近，趁甲○○不及防備之際，以右手欲強力拉扯甲○○背於
    左肩之皮包1 只，然因失手錯抓住甲○○身著之外套左側，
    致甲○○受猛力拉扯後失去平衡，而摔至對向車道，受有右
    手腕扭傷、左膝蓋擦傷等傷害，機車及所穿著之衣、褲並因
    此毀損（傷害及毀損部分，業經甲○○當庭撤回告訴，詳後
    述）。上開皮包1 只則因甲○○摔倒而掉落路面中央處，甲○○即刻爬起前往拾起該只皮包，丙○○見狀亦騎乘上開機
    車迴轉返回該處，要求甲○○交出該只皮包，甲○○告知皮
    包內沒錢，旋跑往虎尾科技大學警衛室方向，並於途中向路
    人求救，丙○○見無法得逞，立即騎乘上開機車逃離現場，
    因而未遂。
  (三)丙○○因上開搶奪未得逞，另意圖為自己不法之所有，於同
    年月日晚間10時35分許，騎乘車牌號碼3HZ-315 號重型機車
    行經雲林縣虎尾鎮○○路與復興路之交岔路口時，見乙○○
    獨自步行，認有機可乘，竟騎車駛近乙○○，趁乙○○不及
    防備之際，出手搶奪乙○○之手提包1 只（內有身分證、駕
    駛執照、華南銀行提款卡、郵局提款卡、聯邦銀行信用卡、
    中國信託信用卡、花旗銀行之信用卡、新臺幣1 萬元、NOKI
    A 牌6500S 型手機〈序號000000000000000 號〉、1600型手
    機〈序號000000000000000 號〉各1 支等物）得手，旋騎乘
    上開機車加速逃逸。
二、嗣丙○○所得贓款1 萬元已花用殆盡，其餘物品除NOKIA 牌
    6500S 型手機1 支留為己用外，與其犯恐嚇取財所用之西瓜
    刀1 把，均丟棄在雲林縣東勢鄉同安村興同橋大圳。其後經
    警調閱相關監視錄影畫面及上開NOKIA 牌6500S 型手機1 支
    〈序號000000000000000 號〉雙向通聯紀錄後，於99年2 月
    5 日上午8 時30分許，持本院核發之搜索票，在雲林縣褒忠
    鄉○○村○○路1 號丙○○住處執行搜索時，當場查獲丙○○所搶奪之上開NOKIA 牌6500S 型手機1 支，因而獲悉上情
    。
三、案經甲○○訴由雲林縣警察局虎尾分局報告臺灣雲林地方法
    院檢察署檢察官偵查起訴。
    理  由
壹、程序方面（證據能力部分）：
一、按被告以外之人於審判外之言詞或書面陳述，除法律有規定
    者外，不得作為證據，刑事訴訟法第159 條第1 項定有明文
    。次按被告以外之人於審判外陳述，雖不符刑事訴訟法第15
    9 條之1 至之4 之規定，而經當事人於審判程序同意作為證
    據，法院審酌該言詞陳述或書面陳述作成時情況，認為適當
    者，亦得為證據；當事人、代理人或辯護人於法院調查證據
    時，知有同法第159 條第1 項不得為證據之情形，而未於言
    詞辯論終結前聲明異議者，視為有前項之同意，同法第159
    條之5 第1項、第2項分別定有明文。
二、被告丙○○及其辯護人就檢察官所舉所有書面及言詞陳述之
    證據能力，於本院行準備程序時主張如下（見本院99年度訴
    字第98號卷第37頁正面）：
  1.證人即告訴人甲○○於99年2 月5 日警詢筆錄，係被告以外
    之人於審判外之陳述，不同意作為證據。
  2.對於檢察官所舉其餘所有書面及言詞陳述之證據能力，均同
    意列為證據。
三、本院認為：
  1.證人即告訴人甲○○於99年2 月5 日警詢筆錄，為被告以外
    之人於審判外之書面陳述，因被告及其辯護人不同意作為證
    據使用，又無符合例外得作為證據之情形，依上開法律規定
    ，自不得作為被告是否成立犯罪之證據。
  2.除上開爭執外，被告及其辯護人對於其餘所有具傳聞性質之
    書面及言詞陳述之證據能力，於本院行準備程序及審理時均
    表明同意列為證據，本院審酌該等供述證據之取得過程並無
    瑕疵，與本件待證事實間復具有相當之關聯性，以之為本件
    證據尚無不當，自得採為證據。
貳、實體方面：
一、認定事實所憑之證據及理由：
  (一)上開犯罪事實一之(一)所示恐嚇取財未遂部分：
  1.此部分犯罪事實，業據被告丙○○於警詢、檢察官偵訊及本
    院訊問時坦承不諱（見警卷第1 頁正面至第5 頁正面、偵卷
    第10頁正面至第11頁正面、本院99年度聲羈字第46號卷第6
    頁正面至第8 頁正面、本院99年度訴字第98號卷第10頁背面
    至第12頁正面、第56頁背面至第57頁背面、第92頁正面、第
    103 頁正面），核與證人即被害人戊○○於警詢證述之情節
    相符（見警卷第6 頁至第7 頁），並有作案機車照片6 張（
    見警卷第37頁、第42頁、第43頁）、作案時所持西瓜刀之丟
    棄地點照片4 張（見警卷第40頁至第41頁）等附卷可稽，足
    認被告此部分自白與事實相符，自可採信。
  2.公訴意旨固認被告持西瓜刀逼近被害人戊○○，並威脅被害
    人戊○○立即停車，係基於意圖為自己不法所有之攜帶兇器
    強盜犯意云云，然按恐嚇取財與強盜罪，2 者就其同具有不
    法得財之意思，及使人交付財物而言，固無異趣，但就被害
    人是否喪失意思自由，不能抗拒言之，前者被害人尚有意思
    自由，後者被害人之意思自由已被壓制，達於不能抗拒之程
    度，故恐嚇取財罪，其恐嚇行為雖不以將來之惡害通知為限
    ，即以目前之危害相加，亦屬之。但必其強暴、脅迫手段，
    尚未使被害人達於不能抗拒之程度始可，如其強暴、脅迫行
    為，已使被害人喪失意思自由，達於不能抗拒之程度，即應
    構成強盜罪，而非恐嚇取財罪（參照最高法院87年度臺上字
    第2278號裁判意旨）。查證人即被害人戊○○於警詢證稱：
    我當時被1 名歹徒（指被告）持刀威脅我停車，我看見對方
    亮出長度約30公分之長刀，就趕緊加油逃離現場，歹徒並騎
    車追逐我約200 至300 公尺，我騎了一段距離後看見歹徒沒
    追上來，回家後將被搶劫情形告知父親等語（見警卷第6 頁
    至第7 頁）；被告於本院審理羈押訊問時亦供稱：當時被害
    人（指戊○○）騎乘機車，我當時拿西瓜刀從後面騎到她旁
    邊，叫她下車，我只是要嚇嚇她，她跑掉，我也就走了等語
    （見本院99年度聲羈字第46號卷第6 頁背面至第7 頁正面）
    ，衡情被告於案發當時雖持西瓜刀逼近被害人戊○○，然其
    與被害人戊○○均騎乘機車行進中，其一手亮出西瓜刀，僅
    餘一手握住機車把手，本難平穩控制機車行進之速度及方向
    ，且其若持西瓜刀攻擊亦在騎車行進中之被害人戊○○，其
    極有可能因出力揮砍之動作，重心不穩而人、車倒地，是其
    持西瓜刀意在恫嚇被害人戊○○停車，以脅迫被害人戊○○
    交付財物甚明。又依當時客觀情狀判斷，被告所為雖足以使
    被害人戊○○感到恐懼，惟被告既難以單手駕馭機車行進之
    速度及方向，被害人戊○○欲加速騎乘機車逃離現場，本非
    難事，此觀諸被害人戊○○實際上仍有足夠時間加速騎車逃
    離現場自明，足見被害人戊○○之自由意志尚未完全被壓制
    。從而，被告所用之手段顯未完全壓制被害人戊○○之自由
    意志，而達不能抗拒之程度，揆諸前揭判決意旨，堪認被告
    主觀上應係基於恐嚇取財之犯意甚明。公訴意旨認被告係基
    於意圖為自己不法所有之攜帶兇器強盜犯意，容有誤會。
  3.綜上，此部分事證已臻明確，被告恐嚇取財未遂之犯行堪予
    認定，應依法論科。
  (二)上開犯罪事實一之(二)所示搶奪未遂部分：
  1.訊據被告丙○○固坦承有搶奪告訴人甲○○之皮包1 只未遂
    一節，惟就是否有出手拉扯告訴人甲○○之外套左側，及待
    告訴人甲○○人、車倒地後，是否有騎乘機車返回皮包掉落
    處等情，於本院訊問時先辯稱：我是出手要搶奪甲○○的皮
    包，我有拉到，但不知道是外套或是皮包，我回頭有看到她
    跌倒，但我沒有騎車回去叫她將皮包交給我云云（見本院99
    年度訴字第98號卷第57頁正反面）；後改稱：我是要搶皮包
    ，不是故意要拉倒她，我是騎過去時用右手抓她背包的背帶
    ，她就跌倒，我也不知道為何皮包會掉下去云云（見本院99
    年度訴字第98號卷第92頁正反面、第103 頁背面至第104 頁
    正面）。
  2.惟查：
    被告於上開犯罪事實一之(二)所示時間、地點，騎乘車牌號
      碼3HZ-315 號之重型機車，自亦騎乘機車之告訴人甲○○
      左後側駛近，趁告訴人甲○○不及防備之際，以右手朝告
      訴人甲○○左側方向強力拉扯，致告訴人受猛力拉扯後失
      去平衡，而摔至對向車道，受有右手腕扭傷、左膝蓋擦傷
      等傷害，機車及所穿著之衣、褲並因此毀損，上開皮包1
      只則因甲○○摔倒而掉落路面中央處，嗣告訴人甲○○即
      刻爬起前往拾起該只皮包，並跑往虎尾科技大學警衛室方
      向，且於途中向路人求救，被告旋騎乘上開機車逃離現場
      ，因而未遂等情，業據被告丙○○於警詢、檢察官偵訊及
      本院訊問時坦承不諱（見警卷第1 頁正面至第5 頁正面、
      偵卷第10頁正面至第11頁正面、本院99年度聲羈字第46號
      卷第6 頁正面至第8 頁正面、本院99年度訴字第98號卷第
      10頁背面至第12頁正面、第56頁背面至第57頁背面、第92
      頁正反面、第103 頁正面至第104 頁正面），核與證人即
      告訴人甲○○於本院審理時證述之情節相符（見本院99年
      度訴字第98號卷第92頁背面至第100 頁正面），並有監視
      錄影翻拍照片4 張（見警卷第34頁至第35頁）、查獲現場
      照片2 張（見警卷第39頁）、作案機車照片6 張（見警卷
      第37頁、第42頁、第43頁）、告訴人甲○○左膝受傷照片
      2 張（見本院99年度訴字第98號卷第108 頁正面至第109
      頁正面）等附卷可稽，應堪認定。
    關於被告丙○○是否有出手拉扯告訴人甲○○之外套左側
      ，致告訴人甲○○人、車倒地受傷一節，證人即告訴人甲○○於本院審理時證稱：當時我包包是側背掛在我的左手
      臂，包包放在我的大腿上，我是這樣騎機車，我感覺被告
      當時是從我左後方拉我左手手臂這邊，應該是拉到外套，
      我感覺他是把我衣服整個扯過去，我就飛到對向車道，皮
      包掉到路中間雙黃線，我就趕快撿起來，如果被告只是拉
      我的包包，我就不會摔到對面去，我是整個滑過去等語（
      見本院99年度訴字第98號卷第92頁背面至第96頁正面、第
      98頁正面），衡情告訴人甲○○既將皮包1 只背於左肩，
      並放置在大腿上，倘若被告騎車從告訴人甲○○左後方逼
      近時，確有出手抓住該只皮包之肩帶，依當時告訴人甲○○未及防備之狀態，被告應可順利搶奪該只皮包得手，方
      與常情相符，且告訴人甲○○若因被告拉扯皮包之肩帶，
      致重心不穩而人、車倒地，因皮包之肩帶遭拉扯時僅碰觸
      告訴人甲○○之左手，其力道客觀上應不足以致告訴人甲○○整個人飛越至對向車道。然依案發當時之狀態，告訴
      人甲○○遭被告拉扯後，卻摔至對向車道，足見告訴人甲○○遭拉扯之力道甚大，應係被告出手抓住告訴人甲○○
      所穿著之外套左側，始致告訴人甲○○整個人沿該外套拉
      扯方向飛越至對向車道甚明。是告訴人甲○○上開指述遭
      被告拉扯其所穿著之外套左側，應非子虛。被告就其係出
      手拉扯告訴人甲○○所穿著之外套左側或左肩所背之皮包
      一節，所辯前後反覆不一，尚難採信。
    公訴意旨固認被告係基於意圖為自己不法所有之強盜犯意
      ，徒手拉扯告訴人甲○○左後側之外套，致告訴人甲○○
      人、車倒地，受有手腳及胸部多處擦傷之傷害，並見告訴
      人甲○○倒地後有撿回掉在地上之皮包，隨即上前威脅告
      訴人甲○○將皮包交出云云，惟按搶奪與強盜雖同具不法
      得財之意思，然搶奪係乘人不備，公然掠取他人之財物，
      如施用強暴脅迫，至使不能抗拒而取其財物或令其交付者
      ，則為強盜罪（參照最高法院64年臺上字第1165號判例意
      旨）。本件被告辯稱出手係欲搶奪告訴人甲○○背於左側
      之皮包1 只等語，衡情被告於案發當時係騎乘機車自告訴
      人甲○○之左後方逼近，且其意在奪取告訴人甲○○所有
      之皮包1 只，則其趁告訴人甲○○未及防備之際，出手拉
      扯告訴人甲○○背於左側之該只皮包肩帶，並非難事，且
      過程僅需幾秒鐘即可完成，復不易遭告訴人甲○○目擊被
      告面孔，事後較易脫罪，其何須大費周章以強暴方式拉扯
      告訴人甲○○之外套左側，使告訴人甲○○倒地後，再騎
      車返回原處奪取告訴人甲○○掉落地面之皮包？此種強盜
      財物模式，耗費時間較前者直接出手搶奪告訴人甲○○之
      皮包為久，且極易使告訴人甲○○清楚目擊被告本人長相
      ，而留下犯罪跡證，不符事理之常。是被告上開辯稱係欲
      出手搶奪告訴人甲○○所有之皮包等語，堪信為真。從而
      ，被告於案發之時，其本意應係乘告訴人甲○○不及防備
      之際，出手欲搶奪告訴人甲○○背於左肩之皮包，然因失
      手始錯抓告訴人甲○○身著之外套左側甚明。公訴意旨認
      被告係欲以推倒告訴人甲○○之強暴方式，強盜告訴人甲○○之皮包云云，容有誤會。
    關於被告於告訴人甲○○人、車倒地，並爬起前往拾起掉
      落地面之皮包後，是否有騎乘上開機車迴轉返回該處，要
      求告訴人甲○○交出該只皮包一節，證人即告訴人甲○○
      於本院審理時證稱：我把皮包撿起來後，被告有騎回來，
      他說「把皮包拿出來」，就講這樣，當時距離我約辯護人
      席到證人席的距離（經通譯當庭丈量約2 公尺），那時我
      當然會緊張、害怕，我說我沒有錢，我就趕快跑往虎尾科
      技大學警衛室，我還沒跑到那裡，就趕快抓路人幫忙，被
      告看到就跑了等語（見本院99年度訴字第98號卷第93頁背
      面至第94頁背面、第96頁正面至第98頁背面），衡情告訴
      人甲○○與被告素不相識，苟無其事，何須特意編造此部
      分之情節？又倘若告訴人甲○○故陷誣指被告於罪，其自
      可指述被告騎乘機車返回上開皮包掉落處時，有以言語脅
      迫其交出該只皮包，然觀諸證人甲○○所述，用語中性、
      平和，並未特意渲染、誇大，且參以被告意在搶奪告訴人
      甲○○所有之皮包1 只，其見告訴人甲○○人、車倒地，
      並拾起掉落地面之皮包，旋即騎車前往該處要求告訴人甲○○交出皮包1 只，亦符事理之常，故告訴人甲○○之證
      述，應堪信為真實。被告上開辯稱未於告訴人甲○○人、
      車倒地後，騎車返回原處要求告訴人甲○○交出皮包云云
      ，顯係畏罪卸責之詞，不足採信。
    公訴意旨復認被告騎車返回告訴人甲○○掉落皮包處，有
      威脅告訴人甲○○將皮包交出云云，然被告否認有以言語
      威脅告訴人甲○○，且證人即告訴人甲○○亦證稱：被告
      有騎回來，他說「把皮包拿出來」，就講這樣，我說我沒
      有錢，我就趕快跑往虎尾科技大學警衛室等語如上，顯見
      被告騎車返回告訴人甲○○掉落皮包處，僅要求告訴人甲○○交出該只皮包，並未以言語脅迫告訴人甲○○，告訴
      人甲○○亦告知皮包內沒錢，即跑離該處至明，是公訴意
      旨認被告有以言語威脅告訴人甲○○，容有誤會。
  3.綜上，此部分事證已臻明確，被告搶奪未遂之犯行堪予認定
    ，應依法論科。
  (三)上開犯罪事實一之(三)所示搶奪既遂部分：
    此部分犯罪事實，業據被告丙○○於警詢、檢察官偵訊及本
    院訊問時坦承不諱（見警卷第1 頁正面至第5 頁正面、偵卷
    第10頁正面至第11頁正面、本院99年度聲羈字第46號卷第6
    頁正面至第8 頁正面、本院99年度訴字第98號卷第10頁背面
    至第12頁正面、第56頁背面、第92頁正面、第103 頁正反面
    ），核與證人即被害人乙○○於警詢證述之情節相符（見警
    卷第11頁至第15頁），並有本院搜索票、雲林縣警察局虎尾
    分局搜索及扣押筆錄、贓物認領保管單、NOKIA 牌6500S 型
    手機〈序號000000000000000 號〉雙向通聯紀錄各1 份（見
    警卷第18頁正面至第29頁正面）、查獲現場照片2 張（見警
    卷第39頁）、作案機車照片6 張（見警卷第37頁、第42頁、
    第43頁）、搶奪贓物之丟棄地點照片4 張（見警卷第40頁至
    第41頁）等附卷可稽，足認被告此部分自白與事實相符，自
    可採信。此部分事證已臻明確，被告搶奪既遂之犯行堪予認
    定，應依法論科。
二、論罪科刑：
  (一)被告丙○○就上開犯罪事實一之(一)部分所為，核係犯刑法第
    346 條第3 項、第1 項之恐嚇取財未遂罪，公訴意旨認被告
    係基於意圖為自己不法所有之攜帶兇器強盜犯意云云，容有
    誤會，業經本院認定如上，是公訴意旨認被告涉犯刑法第33
    0 條第2 項、第1 項、第328 條第1 項、第321 條第1 項第
    3 款之加重強盜未遂罪，尚有未洽，惟因二者基本社會事實
    同一，爰依法變更起訴法條。
  (二)被告就上開犯罪事實一之(二)部分所為，核係犯刑法第325 條
    第2 項、第1 項之搶奪未遂罪，公訴意旨認被告係基於意圖
    為自己不法所有之強盜犯意云云，容有誤會，業經本院認定
    如上，是公訴意旨認被告涉犯刑法第328 條第4 項之強盜未
    遂罪，亦有未洽，惟因二者基本社會事實同一，爰依法變更
    起訴法條。
  (三)被告就上開犯罪事實一之(三)部分所為，核係犯刑法第325 條
    第1 項之搶奪既遂罪。
  (四)被告所犯上開3 罪，犯意各別，行為互殊，應予分論併罰。
  (五)被告有如前開事實欄所載之前科紀錄，於98年4 月23日執行
    完畢，有臺灣高等法院被告前案紀錄表1 份在卷可稽，其受
    徒刑之執行完畢後，5 年以內故意再犯本件有期徒刑以上之
    上開各罪，應均依刑法第47條第1 項規定論以累犯，並均加
    重其刑。
  (六)被告已著手於上開犯罪事實一之(一)恐嚇取財行為之實行而不
    遂，及上開犯罪事實一之(二)搶奪行為之實行而不遂，均為未
    遂犯，爰均依刑法第25條第2 項規定減輕其刑，並均依法先
    加後減之。
  (七)爰審酌被告前有妨害性自主、竊盜、偽造文書、詐欺、施用
    毒品等前科，有前開被告前案紀錄表1 份在卷可按，素行不
    佳，且其年紀尚輕，不思憑己力謀生，竟對他人恐嚇取財、
    搶奪財物，並造成告訴人甲○○摔倒受傷，已嚴重危害社會
    治安，情節重大，惟念其犯後坦承有恐嚇取財、搶奪財物等
    犯行，知所悔悟，暨其生活智識、各次犯罪之動機、目的、
    手段、所生危害等情，分別量處如主文所示之刑，並定應執
    行之刑，以示懲儆。至起訴意旨對被告具體求處應執行有期
    徒刑5 年部分，因其就上開犯罪事實一之(一)、(二)所認定之罪
    名與本院認定之罪名不同，其求刑難認妥適。被告之辯護人
    向本院請求判處應執行有期徒刑1 年部分，並未考量被告均
    未與各該被害人達成和解，且未賠償告訴人甲○○所受損害
    ，其求刑尚嫌過輕，均併此敘明。
  (八)被告犯上開犯罪事實一之(一)案件時，持以對被害人施以恐嚇
    取財之西瓜刀1 把，已遭被告丟棄，並未尋獲，業經被告供
    述在卷，因無證據足認該等物品現尚存在，為免執行之困難
    ，爰不予宣告沒收。
三、至告訴人甲○○因遭被告拉扯身著之外套左側，致因受猛力
    拉扯後失去平衡，而摔至對向車道，受有右手腕扭傷、左膝
    蓋擦傷等傷害，機車及所穿著之衣、褲並因此毀損部分，告
    訴人已於警詢提出傷害罪、毀損罪之告訴（見警卷第10頁正
    面），而公訴意旨就告訴人甲○○受有傷害部分，認係實施
    強暴之當然結果，而不另論傷害罪；就告訴人甲○○所有之
    機車及衣、褲毀損部分，則於犯罪事實漏未論列，因告訴人
    甲○○業於本院審理時撤回傷害及毀損部分之告訴（見本院
    99年度訴字第98號卷第99頁背面），本院爰不另為不受理判
    決之諭知，附此敘明。
參、適用之法律：
  (一)刑事訴訟法第299條第1 項前段、第300條。
  (二)刑法第325 條第1 項、第2 項、第346 條第3 項、第1項、
    第25條第2 項、第47條第1 項、第51條第5 款。
  (三)刑法施行法第1條之1。
本案經檢察官魏偕到庭執行職務。
中    華    民    國    99    年    7     月     20   日
            刑事第六庭    審判長法  官  廖國勝
                                法  官  陳佩怡
                                法  官  黃楹榆
以上正本證明與原本無異。
如不服本判決應於收受判決後10日內向本院提出上訴書狀，並應
敘述具體理由；其未敘述上訴理由者，應於上訴期間屆滿後20日
內向本院補提理由書（均須按他造當事人之人數附繕本）。「切
勿逕送上級法院」。
                                書記官  高培馨
中    華    民    國    99    年    7     月    20    日
附錄本案論罪所犯法條：
刑法第325條
意圖為自己或第三人不法之所有，而搶奪他人之動產者，處6 月
以上5 年以下有期徒刑。
因而致人於死者，處無期徒刑或七年以上有期徒刑，致重傷者，
處3年以上10年以下有期徒刑。
第1項之未遂犯罰之。
刑法第346條
意圖為自己或第三人不法之所有，以恐嚇使人將本人或第三人之
物交付者，處6 月以上5 年以下有期徒刑，得併科1 千元以下罰
金。
以前項方法得財產上不法之利益，或使第三人得之者，亦同。
前2項之未遂犯罰之。

司法院資訊處製作；財團法人民間司法改革基金會備份。
